【裁判字號】    99,花易,60
【裁判日期】    991109
【裁判案由】    竊盜
【裁判全文】
臺灣花蓮地方法院刑事判決              99年度花易字第60號
公  訴  人  臺灣花蓮地方法院檢察署檢察官
被      告  甲○○
上列被告因竊盜案件，經檢察官聲請簡易判決處刑（99年度偵字
第3485號），本院認不宜以簡易判決處刑，乃改行通常程序，被
告於本院準備程序中就被訴之事實為有罪之陳述，經本院裁定改
行簡式審判程序，判決如下：
    主  文
甲○○共同犯刑法第三百二十一條第一項第三款之竊盜罪，累犯
，處有期徒捌月。扣案之焊槍壹把、乙炔壹瓶、老虎剪伍支、十
字鎬壹支、板手伍支、拔釘器壹支及鐵鎚壹支均沒收。
    事  實
一、前科紀錄：
(一)甲○○前因竊盜案件，經本院於民國93年 8月27日以93年度
    易字第93號判處有期徒刑10月確定。
(二)甲○○復因違反毒品危害防制條例案件，經本院於同日以93
    年度花易字第76號判處有期徒刑10月確定。
(三)上開兩案件經本院於94年 3月12日以94年度聲字第50號裁定
    應執行有期徒刑1年6月確定。
(四)甲○○又因竊盜案件，經本院於94年 6月29日以94年度花簡
    字第390號判處有期徒刑3月確定。
(五)甲○○又因違反毒品危害防制條例案件，經本院於94年3月3
    1日以94年度訴字第33號判處有期徒刑11月確定。
(六)上開兩案件經本院於94年10月11日以94年度聲字第 361號裁
    定應執行有期徒刑1年確定。
(七)上開(三)(六)接續執行，甲○○於96年 3月31日因縮刑期滿
    執行完畢（成立累犯）。
二、本案犯罪事實：
    甲○○及真實姓名年籍不詳、綽號「阿偉」之成年男子於99
    年 7月10日，見乙○○所有位於花蓮縣壽豐鄉鹽寮村鹽寮59
    號之建築物無人看管，竟基於為自己不法所有意圖之犯意聯
    絡，共同接續於99年 7月10日下午3時許、同年月11日下午4
    時許，持客觀上對人之身體、生命具有危險性足供兇器使用
    之焊槍 1把、乙炔1瓶、老虎剪5支、十字鎬1支、板手5支、
    拔釘器 1支及鐵鎚1支，拆解而竊取上開建築物之鐵製頂棚1
    批。嗣其等於99年7月11日下午5時許，準備以車牌號碼JA－
    6350號自用小貨車載運上開鐵製頂棚時，經乙○○發現報警
    ，因而查悉上情。
三、案經花蓮縣警察局吉安分局報告臺灣花蓮地方法院檢察署檢
    察官偵查後聲請簡易判決處刑。
    理  由
壹、程序事項：
    查被告甲○○所犯非死刑、無期徒刑、最輕本刑為3 年以上
    有期徒刑之罪，或高等法院管轄第一審之案件，被告於本院
    準備程序中，就被訴事實為有罪之陳述，經告以簡式審判程
    序之旨，並聽取檢察官、被告之意見後，本院業已依刑事訴
    訟法第 273條之1第1項之規定，裁定進行簡式審判程序，是
    本件之證據調查，依刑事訴訟法第273條之2規定，不受同法
    第159條第1項、第161條之2、第161條之3、第163條之1及第
    164條至第170條規定之限制，合先敘明。
貳、實體事項：
一、上開事實，業據被告於偵查時及本院審理中坦承不諱，核與
    被害人乙○○指訴之情節相符，並有現場照片14張及贓物認
    領保管單1紙附卷可稽，且有焊槍1把、乙炔1瓶、老虎剪5支
    、十字鎬1支、板手5支、拔釘器1支及鐵鎚1支扣案可佐，足
    徵被告之自白與事實相符，可以採信。本案事證明確，被告
    之犯行洵堪認定，應依法論科。
二、按刑法第321條第1項第3 款之攜帶兇器竊盜罪，係以行為人
    攜帶兇器竊盜為其加重條件，此所謂兇器，其種類並無限制
    ，凡客觀上足以對人之生命、身體、安全構成威脅，具有危
    險性之兇器均屬之，且祇須行竊時攜帶此種具有危險性之兇
    器為已足，並不以攜帶之初有行兇之意圖為必要（最高法院
    79年台上字第5253號判例意旨參照）。是扣案之焊槍 1把、
    乙炔 1瓶、老虎剪5支、十字鎬1支、板手5支、拔釘器1支及
    鐵鎚 1支為質地堅硬之銳器或鈍器，客觀上均足以危害他人
    生命、身體之安全，顯屬兇器。又按贓物先前已由被告拆除
    竊取，置於其實力支配之下，則其竊盜行為即已既遂，至事
    後是否搬運贓物，不影響犯罪既遂與否（最高法院82年度台
    上字第6424號判決意旨參照）。是被告與「阿偉」雖未成功
    將竊取之鐵製頂棚搬運離開，然不影響竊盜既遂之成立。核
    被告所為，係犯刑法第 321條第1項第3款之加重竊盜罪。被
    告與「阿偉」就竊盜犯行，有犯意聯絡與行為分擔，為共同
    正犯。被告與「阿偉」於99年 7月10、11日陸續拆解上開鐵
    製頂棚而為竊盜之犯行，係本於同一竊盜之犯意，於密接時
    地實施竊盜之行為，且侵害法益相同，依一般社會觀念，個
    別行為間之獨立性極為薄弱，在時間差距上難以強行分開，
    在法律上評價為數個舉動之接續犯行，應屬接續犯，應以一
    罪論。又被告前曾受如事實欄所載有期徒刑之執行，此有臺
    灣高等法院被告前案紀錄表附卷可考，其於有期徒刑執行完
    畢後 5年以內，故意再犯本件有期徒刑以上之罪，為累犯，
    應加重其刑。爰審酌被告有多項前科紀錄，素行非佳，正值
    青壯年，竟不思以正當手段取得財物，造成被害人之損害，
    及其犯罪之目的、動機、手段、犯罪後尚知坦承犯行之態度
    等一切情狀，量處如主文所示之刑。又扣案之焊槍 1把、乙
    炔1 瓶、老虎剪5支、十字鎬1支、板手5支、拔釘器1支及鐵
    鎚 1支，為被告所有供本件犯罪所用之物，業據被告供述在
    卷，均應依刑法第38條第1項第2款之規定宣告沒收。又按刑
    法第38條第1項第2款所定得沒收之供犯罪所用之物，必於犯
    罪有直接關係者，始屬相當，竊盜而為搬運贓物使用車輛之
    情形，既係在竊取以後搬運贓物，自非於犯竊盜罪有直接關
    係，故無從依刑法第38條第1項第2款規定諭知沒收（最高法
    院51年台非字第13號判例意旨、司法院（72）廳刑一字第34
    3號解釋意旨參照）。扣案之車號JA-6350號自用小貨車雖為
    被告所有，然係被告與「阿偉」為本案竊盜犯行後為搬運贓
    物而使用之物，非有直接關係，揆諸上開說明，自不得諭知
    沒收。
據上論斷，應依刑事訴訟法第452 條、第273條之1第1項、第299
條第 1項前段，刑法第28條、第321條第1項第3款、第47條第1項
、第38條第1項第2款，判決如主文。
本案經檢察官張立中到庭執行職務。
中    華    民    國    99    年    11    月    9     日
                  刑事第四庭    法  官  曹庭毓
以上正本證明與原本無異。
如不服本判決應於收受送達後10日內向本院提出上訴書狀，並應
敘述具體理由。其未敘述上訴理由者，應於上訴期間屆滿後20日
內向本院補提理由書(均須按他造當事人之人數附繕本)「切勿逕
送上級法院」。告訴人或被害人如對於本判決不服者，應具備理
由請求檢察官上訴，其上訴期間之計算係以檢察官收受判決正本
之日期為準。
中    華    民    國    99    年    11    月    11    日
                                書記官
附錄論罪法條：
中華民國刑法第321條第1項第3款
犯竊盜罪而有左列情形之一者，處 6 月以上、 5 年以下有期徒
刑：
三  攜帶兇器而犯之者。

司法院資訊處製作；財團法人民間司法改革基金會備份。
